最　高　行　政　法　院　裁　定
                                      100年度裁字第970號
抗  告  人　奔活有限公司
代　表　人　尚振台
訴訟代理人　林昇平
　　　　　　李佳華
上列抗告人因與相對人財政部臺北市國稅局間稅捐稽徵法事件，
對於中華民國99年9月13日臺北高等行政法院99年度再字第97號
裁定，提起抗告，本院裁定如下︰
　　主  文
抗告駁回。
抗告訴訟費用由抗告人負擔。
　　理  由
一、按對於確定判決提起再審之訴，依行政訴訟法第277條第1項
    第4款之規定，必須表明「再審理由及關於再審理由並遵守
    不變期間之證據」，此為必須具備之程式。所謂表明再審理
    由，必須指明確定判決有如何合於行政訴訟法第273條所定
    再審事由之具體情事始為相當，倘僅泛言有再審事由而無具
    體情事者，仍難謂已合法表明再審事由，提起再審之訴，即
    屬不合法，法院並無庸命其補正。又按行政訴訟法第273條
    第1項第13款所謂所謂發現未經斟酌之重要證物者，係指該
    證物在前訴訟程序中即已存在而當事人不知其存在，或雖知
    有此，而不能使用，現始發現或得使用者而言，並以如經斟
    酌可受較有利益之裁判者為限。至於法規命令、解釋令函或
    他案判決所表示之法律見解，均非本款所謂證物。另同法第
    1項第14款所謂「原判決就足以影響於判決之重要證物漏未
    斟酌者」，係指當事人在前訴訟程序已經提出，而前確定判
    決漏未於理由中斟酌者而言。申言之，該項證物如經斟酌，
    原裁判將不致為如此之論斷，若縱經斟酌亦不足影響原裁判
    之內容，或原裁判曾於理由中說明其為不必要之證據者，均
    與本條規定得提起再審之要件不符。
二、緣抗告人因於民國（下同）88年1月至89年11月間與英屬維
    京群島商漢登企業有限公司臺灣分公司（下稱漢登公司）以
    合作經營方式，由抗告人提供其位於桃園縣中壢市○○路15
    6號1樓店面予漢登公司銷售商品、收取代價，核屬銷售勞務
    ，惟未依法開立統一發票與漢登公司，卻將發票開立與非實
    際交易對象（消費者），金額計新臺幣（下同）781萬3,096
    元，經相對人所轄中南稽徵所查獲，審理結果，按其未依規
    定給與他人憑證總額處以百分之五罰鍰計39萬0,654元。抗
    告人不服，循序提起行政訴訟，經臺北高等行政法院94年度
    訴字第3505號判決（下稱原審判決）駁回，並經本院97年度
    判字第891號判決（下稱原確定判決）駁回其上訴確定在案
    。抗告人以原確定判決有行政訴訟法第273條第1項第1、13
    及14款再審事由，向本院提起再審之訴，其中涉及同條項第
    1款再審事由部分，經本院99年度判字第578號判決駁回；涉
    同條項第13、14款再審事由部分，則由本院以99年度裁字第
    1266號裁定移送原審法院審理，嗣經原審法院以99年度再字
    第97號裁定（下稱原審裁定）駁回其再審之訴後，抗告人猶
    未甘服，遂提起本件抗告。
三、抗告意旨略謂：抗告人於97年11月5日對本院97年9月30日97
    年度判字第891號判決提起再審之訴，係於法定不變期間內
    起訴。再者，原確定判決維持原審判決之認定，即認同原審
    判決關於第25頁第26行至第27行之見解，抗告人對原確定判
    決提起再審之訴，自係對上開見解不服，原審裁定認：「抗
    告人顯未為『提起再審之訴之陳述』、『未具體表明再審理
    由』、『其再審之訴為不合法應予駁回』」等語，顯然違背
    行政訴訟法第275條第3項、第277條第1項第2款、第4款、第
    278條第1項規定。另查，本院99年度裁字第1266號裁定已將
    抗告人再審之訴關於行政訴訟法第273條第1項第13款、第14
    款再審事由裁定移送原審法院管轄審理，原審法院竟稱其以
    94年度訴字第3505號確定判決為再審對象部分，因為未經本
    院移送，無從審酌云云，誠屬誤解，有違行政訴訟法第275
    條第3項、第278條第1項規定云云。
四、原審裁定駁回抗告人在原審所提再審之訴，其理由略以：提
    出再審之訴，應以訴狀表明「聲明不服之判決」與「提起再
    審之訴之陳述」，倘在訴狀中從未提及再審對象符合行政訴
    訟法第273條第1項各款之再審規範基礎及具體事由，即難謂
    有合法表明再審理由，所提再審之訴，即因法定程式之欠缺
    而屬不合法，且此項法定程式之欠缺，並不屬由審判長限定
    期間，命其補正之事由，因此法院勿庸命其補正，即可逕以
    再審之訴不合法，而予以駁回。本件抗告人提起再審之訴，
    經本院裁定移送原審法院審理之案件，其再審對象為「本院
    97年度判字第891號判決」，再審事由則為行政訴訟法第273
    條第1項第13款及第14款所定之事由。但抗告人在再審書狀
    第17頁「針對再審對象有行政訴訟法第273條第1項第13款及
    第14款所定再審事由存在」所為之敘述，其內容均係就原審
    判決第25頁第26行至第27行表示之見解為之，則對原審審理
    之「本院97年度判字第891號判決」而言，顯然未為「提起
    再審之訴之陳述」，是其此部分再審之訴因未具體表明再審
    理由，其再審之訴為不合法，應予駁回等語，為其判斷之基
    礎。
五、經查：抗告人本件再審之訴並未具體表明有何符合行政訴訟
    法第273條第1項第13款、第14款規定之情事。抗告意旨所稱
    ，原確定判決維持原審判決之認定，即認同原審判決關於第
    25頁第26行至第27行之見解，抗告人對原確定判決提起再審
    之訴，自係對上開見解不服等語，尚非具體表明符合上開行
    政訴訟法第273條第1項第13款及第14款規定之「發現未經斟
    酌之重要證物者」及「原判決就足以影響於判決之重要證物
    漏未斟酌者」之再審理由，自未符合提起再審之要件，原審
    裁定因而據以駁回其再審之訴並無不合，其抗告難認有理由
    。至抗告人主張原審法院指稱該院94年度訴字第3505號判決
    （即原審判決）為再審對象部分，因為未經本院移送，無從
    審酌，有違法云云。核屬原審裁定就此部分之訴訟狀態予以
    附帶敘明而已，尚不足影響「原審裁定以抗告人本件再審之
    訴因未具體表明再審理由，其再審之訴為不合法，應予駁回
    」之結果。抗告人此部分之抗告意旨亦未符行政訴訟法第27
    3條第1項第13、14款之再審理由，其抗告為無理由，仍應予
    駁回。
六、據上論結，本件抗告為無理由。依行政訴訟法第104條、民
    事訴訟法第95條、第78條，裁定如主文。
中　　華　　民　　國　　100　 年　　4　　 月　　21　　日
                    最高行政法院第六庭
                        審判長法官　黃　合　文
                              法官　黃  淑  玲
                              法官　鄭　忠　仁
                              法官　劉　介　中
                              法官　陳　鴻　斌

以  上  正  本  證  明  與  原  本  無  異
中　　華　　民　　國　　100　 年　　4　　 月　　22　　日
　　　　　　　　　　　　　　　書記官　王　史　民